臺灣高等法院高雄分院刑事判決　　　　100年度上訴字第503號
上　訴　人　臺灣屏東地方法院檢察署檢察官
被　　　告　TANTHIAN　.
選任辯護人　徐萍萍律師
上列上訴人因被告毒品危害防制條例案件，不服臺灣屏東地方法
院中華民國100年1月13日第一審判決（起訴案號：臺灣屏東地方
法院檢察署99年度偵字第8113號），提起上訴，本院判決如下：
    主  文
原判決關於如附表編號4 、6 、11、12、13、19、20所示部分暨
定應執行刑部分均撤銷。
TANTHIAN CHANANYA 被訴於如附表編號4 、6 、11、12、13、19
、20所示時間販賣第二級毒品部分無罪。
其他上訴（即如附表編號1 －3 、5 、7 －10、14－18、21－24
所示部分）駁回。
原判決駁回上訴部分應執行有期徒刑貳年陸月，扣案電子磅秤壹
臺沒收。
    事  實
一、TANTHIAN CHANANYA 與SRIMUEANG KONGKIDAKON 因工作關係
    在屏東縣恆春鎮○○路612 號地下室相鄰房間居住，於如附
    表編號1 －3 、5 、7 －10、14－18、21－24所示時間，因
    SRIMUEANG KONGKIDAKON 自己所購買之甲基安非他命已施用
    完畢，TANTHIAN CHANANYA 遂基於轉讓禁藥之犯意，在上開
    住處房間內，將如附表編號1 －3 、5 、7 －10、14－18、
    21－24 所示金額之禁藥甲基安非他命原價轉讓予SRIMUEANG
    KONGKIDAKON （泰國籍）。嗣於民國99年8 月17日下午3 時
    許，經警持搜索票執行搜索，在TANTHIAN CHANANYA 上開住
    處房間，扣得其所有電子磅秤1 臺，在SRIMUEANG KONGKIDA
    KON 上開住處房間，扣得其所有甲基安非他命1 包（驗前淨
    重0.155 公克，驗後淨重0. 15 公克），經SRIMUEANG KONG
    KIDAKON 供出甲基安非他命1 包來源係TANTHIAN CHANANYA
    ，因而查獲上情。
二、案經高雄市政府警察局小港分局報請臺灣屏東地方法院檢察
    署檢察官偵查起訴。
    理  由
甲、上訴駁回部分
一、證據能力之說明：高雄醫學大學附設中和紀念醫院檢驗報告
    係經檢察官囑託鑑定所為，屬刑事訴訟法第159 條第1 項規
    定之傳聞證據例外情形，自有證據能力。
二、訊據上訴人即被告TANTHIAN CHANANYA （下稱被告）坦承有
    原價轉讓甲基安非他命予SRIMUEANG KONGKIDAKON ，但辯稱
    次數並無24次之多，其於99年4 月轉讓甲基安非他命予SRIM
    UEANG KONGKIDAKON 之次數忘了，於99年5 、6 、7 、8 月
    僅各交付甲基安非他命予SRIMUEANG KONGKIDAKON 共2 、2
    、3 、1 次，但每月第1 次交付之甲基安非他命係代SRIMUE
    ANG KONGKIDAKON所購買等語。
三、經查：
    (一)被告於99年4 －8 月間多次交付甲基安非他命予SRIMUEAN
      G KONGKIDAKON 及收取金錢之事實，業據證人SRIMUEANG
      KONGKIDAKON 於原審審理中結證在卷（見原審卷第57－61
      頁），並有被告所有電子磅秤1 臺及證人SRIMUEANG KONG
      KIDAKON 所有甲基安非他命1 包（驗前淨重0.155 公克，
      驗後淨重0.15公克）扣案可佐，而扣案甲基安非他命之成
      分及重量亦經鑑定無訛，有高雄醫學大學附設中和紀念醫
      院檢驗報告在卷足憑（見偵查卷3 第47頁）。又被告亦不
      否認有交付甲基安非他命予SRIMUEANG KONGKIDAKON 及收
      取金錢之情，被告雖辯稱其於99年5 、6 、7 、8 月僅各
      交付甲基安非他命予SRIMUEANG KONGKIDAKON 共2 、2 、
      3 、1 次，但每月第1 次交付之甲基安非他命係代SRIMUE
      ANG KONGKIDAKON所購買等語。然觀諸下述：
      1.證人SRIMUEANG KONGKIDAKON 於偵查及原審審理中均結
        證稱分別於如附表編號1 －5 、20－24所示時間向被告
        取得甲基安非他命等語明確不移（見偵查卷第57－58
        頁、原審卷第58頁正、反面），被告於如附表編號1－5
        、20－24所示時間交付甲基安非他命予SRIMUEANG KONG
        KIDAKON 之情應可認定。
      2.證人SRIMUEANG KONGKIDAKON 於99年10月20日偵查中先
        結證稱6 月買7 次，7 月買7 次等語（見偵查卷3 第58
        頁）；其後於原審審理中復結證稱：「（問：六月份時
        你大約與被告買幾次？）五次。」、「（問：偵查中你
        與檢察官說六月份與被告買了七、八次，是否實在？）
        差不多……」、「（問：七月份買的次數是否與六月份
        買的次數一樣？）次數差不多，六月份比較少。」等語
        （見原審卷第58頁反面），是證人SRIMUEANG KONGKIDA
        KON 就其於99年6 、7 月間向被告取得甲基安非他命之
        次數陳述不一，自應依有利被告之方式認定。從而，被
        告於於99年6 、7 月間交付甲基安非他命予證人SRIMUE
        ANG KONGKIDAKON 之時間應認定為如附表編號6 －10
        、13－18所示，次數應各為5 次、6 次。
      3.至被告所辯其於99年5 、6 、7 、8 月僅各交付甲基安
        非他命予SRIMUEANG KONGKIDAKON 共2 、2 、3 、1 次
        一節，參以證人SRIMUEANG KONGKIDAKON 於原審審理中
        已結證稱其向被告取得甲基安非他命之時間均在週五、
        週六或發薪水時，故其可以推算出來等語（見原審卷第
        60頁反面），且證人SRIMUEANG KONGKIDAKON 與被告既
        屬同國籍之同胞及一同居住、工作，彼此尚無仇隙，證
        人SRIMUEANG KONGKIDAKON 實無故予加重被告罪責之必
        要，證人SRIMUEANG KONGKIDAKON 所證述被告交付甲基
        安非他命之時間、次數即可採信，被告所辯無非避重就
        輕之詞，不足採取。
      從而，被告於如附表編號1 －10、13－18、20－24所示時
      間「交付」甲基安非他命予SRIMUEANG KONGKIDAKON ，首
      堪認定。
    (二)又被告辯稱其於每月第1 次交付予SRIMUEANG KONGKIDAKO
      N 之甲基安非他命，均係代SRIMUEANG KONGKIDAKON 所購
      買等語，而證人SRIMUEANG KONGKIDAKON 於原審審理中亦
      結證稱：「大概都是十一號十二號領薪水之後，我們三人
      才會一起去高雄買毒品。有時候是被告幫我去高雄毒品。
      我們三人有一起去過高雄買向某人毒品。」、「（問：你
      們三人去高雄買毒品是各自買自己要的數量？）如果有一
      起去高雄的話，就是自己買自己要施用的量。但是我自己
      買的量會比較少。我們三人高雄買是跟一個臺灣人買，是
      我們三個人一起根那個臺灣人買，有跟『ＫＫ』買過一次
      。」、「（問：你有請被告去高雄幫你買過幾次毒品？）
      一個月被告會去高雄一次，他買比較多，因為我後來會跟
      被告要毒品。」、「（問：被告要去高雄之前你是否有予
      被告說要請被告幫你順便買毒品回來？）有。」、「（問
      ：一個月幾次？）是他一次去高雄買比較多的毒品，我在
      跟他拿。」、「（問：被告去高雄之前，你會事先請被告
      幫你買毒品回來嗎？）是。」、「（問：你們三人一起到
      高雄買毒品，會比較便宜嗎？）這個我不知道。我們三人
      高雄，我們各自有要在高雄買的東西，我會先去買我自己
      的東西，被告會幫我拿毒品。」等語（見原審卷第59－60
      頁），核與被告所辯相符，足見被告所辯有為SRIMUEANG
      KONGKIDAKON 「代購」甲基安非他命之情，尚屬可信。是
      被告於99年5 、6 、7 、8 月間如附表編號4 、6 、13、
      20所示時間固有如前述之「交付」甲基安非他命之行為，
      惟其交付性質應係受證人SRIMUEANG KONGKIDAKON 之委託
      「代為購買」甲基安非他命後所為交付，尚非移轉自己所
      有之甲基安非他命予SRIMUEANG KONGKIDAKON 之「轉讓」
      性質。至於被告於如附表編號1 所示之99年4 月12日交付
      甲基安非他命予SRIMUEANG KONGKIDAKON ，因證人
      SRIMUEANG KONGKIDAKON 係99年4 月12日始入境本國，有
      入境資料在卷可參（見原審卷第15頁），當未及領取薪資
      ，故被告於如附表編號1 所示之99年4 月12日交付甲基安
      非他命予SRIMUEANG KONGKIDAKON 即非受證人SRIMUEANG
      KONGKIDAKON 之委託所代為購買自明。
    (三)被告另辯稱其交付甲基安非他命予SRIMUEANG KONGKIDAKO
      N 係原價轉讓等語，亦經證人SRIMUEANG KONGKIDAKON 於
      原審審理中結證稱其係向被告原價購買甲基安非他命等語
      在卷（見原審卷第60、61頁），至證人SRIMUEANG KONGKI
      DAKON 於偵查及原審審理中固結證稱多次向被告買甲基安
      非他命等語（見偵查卷1 第33頁、原審卷第57－61頁），
      證人PIRAWAN PARICHAT於偵查及原審審理中亦結證稱見被
      告賣甲基安非他命予SRIMUEANG KONGKIDAKON 等語（見偵
      查卷1 第33頁、原審卷第61－63頁），而被告亦陳稱有賣
      甲基安非他命予證人SRIMUEANG KONGKIDAKON 等語。然證
      人SRIMUEANG KONGKIDAKON 於原審審理中復結證稱：「被
      告是先將之前買來的毒品磅給我看，然後再看我要多少毒
      品再將毒品分給我。比較像是先借我用毒品。因為我沒有
      錢，所以我就先跟被告要毒品，到月底發薪水，除了寄回
      家裡的錢之外，我就用薪水還她或者是買被告要的東西給
      他。」、「（問：你知否被告藉由賣給你毒品而獲利？）
      他不會賺我的錢。」、「因為在高雄賣的臺灣人說壹仟元
      可以買多少重量，我們就按照臺灣人所說的價格跟重量來
      買。」等語（見原審卷第59頁、第60頁反面、第61頁）。
      而證人PIRAWAN PARICHAT固曾見證人SRIMUEANG KONGKIDA
      KON 向被告拿取甲基安非他命及交付金錢予被告，但證人
      PIRAWAN PARICHAT於原審審理中結證稱不知被告賣甲基安
      非他命予SRIMUEANG KONGKIDAKON 之價格為何等語（見原
      審卷第63頁），是依證人PIRAWAN PARICHAT之證述，尚無
      從證明被告究係意圖營利而販賣甲基安非他命予SRIMUE
      ANG KONGKIDAKON ，抑或原價轉讓甲基安非他命予SRIMUE
      ANG KONGKIDAKON 。另被告亦始終陳稱其在工作上需管理
      SRIMUEANG KONGKIDAKON ，為使SRIMUEANG KONGKIDAKON
      能正常上班，故於SRIMUEANG KONGKIDAKON 所有之甲基安
      非他命用完時，先將自己所有之甲基安非他命以原價轉賣
      予SRIMUEANG KONGKIDAKON ，彼此互相幫忙，其並未獲取
      利潤等語（見偵查卷3 第60頁、原審卷第8 頁），彼此互
      核相符，況衡諸被告與SRIMUEANG KONGKIDAKON 係同屬泰
      國籍人，並在臺灣一起居住及工作，而被告在工作上亦負
      責管理SRIMUEANG KONGKIDAKON ，是被告與SRIMUEANG KO
      NGKIDAKON 間顯然關係密切，被告基於彼此同在國外工作
      而互相協助及為使自己管理工作順利等因素，被告實無為
      獲取利潤而販賣甲基安非命予SRIMUEANG KONGKIDAKON 之
      必要，證人SRIMUEANG KONGKIDAKON 證述及被告所辯均係
      以原價轉賣甲基安非命一節，即非無可採。綜上所述，被
      告如附表編號1 －3 、5 、7 －10、14－18、21－24所示
      共17次轉讓禁藥甲基安非他命，事證明確，犯行堪以認定
      。
三、核被告如附表編號1 －3 、5 、7 －10、14－18、21－24所
    示共17次所為，均係犯藥事法第83條第1 項之轉讓禁藥罪。
    公訴意旨雖認被告係犯毒品危害防制條例第4 條第2 項販賣
    第二級毒品罪，惟被告並無營利意圖，已說明如前，自難以
    該罪相繩，然二者基本社會事實同一，本院自得變更起訴法
    條逕予審理。又被告持有甲基安非他命之低度行為，應為其
    所犯轉讓之高度行為所吸收，不另論罪。再被告上開如附表
    所示各次轉讓禁藥，犯意各別，行為互殊，應予分論併罰。
四、原審認被告如附表編號1 －3 、5 、7 －10、14－18、21－
    24所示各次犯行罪證明確，因而適用刑事訴訟法第300 條、
    藥事法第83條第1 項規定，並審酌被告多次轉讓禁藥甲基安
    非他命予他人施用，戕害他人身心健康，並使毒品擴散流布
    ，對社會治安造成潛在之危害，惟念其轉讓禁藥之對象僅有
    1 人，行為後坦承犯行，犯罪後之態度良好等一切情狀，各
    量處有期徒刑6 月；又敘明扣案電子磅秤為被告所有供轉讓
    甲基安非他命時秤重所用，已據被告供承在卷（見偵查卷3
    第8 頁），應依刑法第38條第1 項第2 款之規定宣告沒收。
    經核原判決此部分認事用法，尚無不合，量刑亦稱妥適，檢
    察官上訴意旨以被告係觸犯毒品危害防制條例第4 條第2 項
    販賣第二級毒品罪，指摘原判決此部分不當，為無理由，應
    予駁回。
五、原判決如附表編號4 、6 、11、12、13、19、20所示犯行及
    其定執行刑部分既經本院撤銷（詳後述），本院就被告如附
    表編號1 －3 、5 、7 －10、14－18、21－24所示犯行即應
    依法定其執行刑如主文所示。
乙、撤銷改判部分
一、公訴意旨略以：被告基於販賣第二級毒品甲基安非他命之犯
    意，接連於附表編號4 、6 、11、12、13、19、20所示時間
    及地點，多次販賣甲基安非他命予SRIMUEANG KONGKIDAKON
    （販賣毒品之時間、地點、數量及價格詳如附表編號4 、6
    、11、12、13、19、20所示）。因認被告此部分涉犯毒品危
    害防制條例第4 條第2 項販賣第二級毒品罪嫌。
二、公訴人認被告此部分涉犯販賣第二級毒品罪嫌，係以被告之
    自白、證人SRIMUEANG KONGKIDAKON 、PIRAWAN PARICHAT之
    證述，並有高雄市立凱旋醫院濫用藥物尿液檢驗報告、高雄
    醫學大學附設中和紀念醫院檢驗報告附卷及電子磅秤1 臺、
    甲基安非他命1 包扣案可佐，資為論據。
三、訊據被告否認有此部分販賣或轉讓甲基安非他命之犯行，辯
    稱其於99年5 、6 、7 、8 月僅各交付甲基安非他命予SRIM
    UEANG KONGKIDAKON 共2 、2 、3 、1 次，但每月第1 次交
    付之甲基安非他命係代SRIMUEANG KONGKIDAKON 所購買等語
    。
四、經查：
    (一)被告於如附表編號1 －10、13－18、20－24所示時間有
      交付甲基安非他命予SRIMUEANG KONGKIDAKON 之事實，已
      如前述，而被告於如附表編號11、12、19所示時間有交
      付甲基安非他命予SRIMUEANG KONGKIDAKON 之情，尚無證
      據足佐，被告於如附表編號11、12、19所示時間販賣或
      轉讓甲基安非他命之犯行自屬不能證明。
    (二)被告於如附表編號4 、6 、13、20所示時間應係受證人SR
      IMUEANG KONGKIDAKON 之委託代為購買甲基安非他命後交
      付，尚非移轉自己所有之甲基安非他命予SRIMUEANG KONG
      KIDAKON ，亦如前述。是被告於如附表編號4 、6 、13
      、20所示時間販賣或轉讓甲基安非他命之犯行亦屬不能證
      明。
    此外，復查無其他積極證據足以證明被告有如附表編號4 、
    6 、11、12、13、19、20所示犯行，被告此部分犯罪應認為
    不能證明。
五、原審疏未詳查，率認被告此部分觸犯藥事法第83條第1 項之
    轉讓禁藥罪，而予論罪科刑，尚有未合，檢察官上訴意旨以
    被告有此部分販賣第二級毒品犯行，指摘原判決不當，雖無
    理由，惟原判決此部分既有可議，自應由本院將原判決關於
    如附表編號4 、6 、11、12、13、19、20所示部分撤銷，並
    為被告無罪之諭知。
據上論結，應依刑事訴訟法第368 條、第369 條第1 項前段、第
364 條、第301 條第1 項前段，刑法第11條、第51條第5 款、第
38條第1 項第2 款，判決如主文。
本案經檢察官劉玲興到庭執行職務。
中    華    民    國  100     年    6     月    9     日
                    刑事第八庭  審判長法  官  洪兆隆
                                      法  官  張盛喜
                                      法  官  郭玫利
以上正本證明與原本無異。
如不服本判決應於收受本判決後10日內向本院提出上訴書狀，其
未敘述上訴理由者，並得於提起上訴後10日內向本院補提理由書
狀（均須按他造當事人之人數附繕本）「切勿逕送上級法院」。
中    華    民    國  100     年    6     月    9     日
                                      書記官  梁美姿
附錄本件判決論罪科刑法條
藥事法第83條第1項：
明知為偽藥或禁藥，而販賣、供應、調劑、運送、寄藏、牙保、
轉讓或意圖販賣而陳列者，處 7 年以下有期徒刑，得併科新臺
幣 5 百萬元以下罰金。
附表：
┌──┬──────┬──────┬─────────┐
│編號│    時間    │交易項目數量│金額（新臺幣：元）│
├──┼──────┼──────┼─────────┤
│ １ │99年04月12日│甲基安非他命│1000              │
│    │某時        │0.4公克     │                  │
├──┼──────┼──────┼─────────┤
│ ２ │99年04月14日│甲基安非他命│1000              │
│    │晚上某時    │0.4公克     │                  │
├──┼──────┼──────┼─────────┤
│ ３ │99年04月底某│甲基安非他命│500               │
│    │日某時      │0.2公克     │                  │
├──┼──────┼──────┼─────────┤
│ ４ │99年05月11日│甲基安非他命│3000              │
│    │白天某時    │1 包（1.2 公│                  │
│    │            │克）        │                  │
├──┼──────┼──────┼─────────┤
│ ５ │99年05月15日│甲基安非他命│1000              │
│    │晚上某時    │0.4公克     │                  │
├──┼──────┼──────┼─────────┤
│ ６ │99年06月間某│甲基安非他命│1000              │
│    │日某時      │0.4公克     │                  │
├──┼──────┼──────┼─────────┤
│ ７ │99年06月間某│甲基安非他命│1000              │
│    │日某時      │0.4公克     │                  │
├──┼──────┼──────┼─────────┤
│ ８ │99年06月間某│甲基安非他命│1000              │
│    │日某時      │0.4公克     │                  │
├──┼──────┼──────┼─────────┤
│ ９ │99年06月間某│甲基安非他命│1000              │
│    │日某時      │0.4公克     │                  │
├──┼──────┼──────┼─────────┤
│１０│99年06月間某│甲基安非他命│1000              │
│    │日某時      │0.4公克     │                  │
├──┼──────┼──────┼─────────┤
│１１│99年06月間某│甲基安非他命│1000              │
│    │日某時      │0.4公克     │                  │
├──┼──────┼──────┼─────────┤
│１２│99年06月間某│甲基安非他命│1000              │
│    │日某時      │0.4公克     │                  │
├──┼──────┼──────┼─────────┤
│１３│99年07月間某│甲基安非他命│1000              │
│    │日某時      │0.4公克     │                  │
├──┼──────┼──────┼─────────┤
│１４│99年07月間某│甲基安非他命│1000              │
│    │日某時      │0.4公克     │                  │
├──┼──────┼──────┼─────────┤
│１５│99年07月間某│甲基安非他命│1000              │
│    │日某時      │0.4公克     │                  │
├──┼──────┼──────┼─────────┤
│１６│99年07月間某│甲基安非他命│1000              │
│    │日某時      │0.4公克     │                  │
├──┼──────┼──────┼─────────┤
│１７│99年07月間某│甲基安非他命│1000              │
│    │日某時      │0.4公克     │                  │
├──┼──────┼──────┼─────────┤
│１８│99年07月間某│甲基安非他命│1000              │
│    │日某時      │0.4公克     │                  │
├──┼──────┼──────┼─────────┤
│１９│99年07月間某│甲基安非他命│1000              │
│    │日某時      │0.4公克     │                  │
├──┼──────┼──────┼─────────┤
│２０│99年08月間某│甲基安非他命│1000              │
│    │日某時      │0.4公克     │                  │
├──┼──────┼──────┼─────────┤
│２１│99年08月間某│甲基安非他命│1000              │
│    │日某時      │0.4公克     │                  │
├──┼──────┼──────┼─────────┤
│２２│99年08月間某│甲基安非他命│1000              │
│    │日某時      │0.4公克     │                  │
├──┼──────┼──────┼─────────┤
│２３│99年08月間某│甲基安非他命│1000              │
│    │日某時      │0.4公克     │                  │
├──┼──────┼──────┼─────────┤
│２４│99年08月17日│甲基安非他命│1000              │
│    │凌晨3至4時許│0.4公克     │                  │
└──┴──────┴──────┴─────────┘